# 请教陈版，权益工具与金融负债重分类的问题

提问人：gpqg 时间：2019-04-24 21:42:58
陈版，为什么权益工具重分类为金融负债时，权益工具用的是账面价值，而金融负债用的是公允价值。
为什么金融负债重分类为权益工具时，金融负债与权益工具都用的是账面价值？
里面的原理是什么呢？
谢谢陈版！

回答人：chenyiwei
根据《金融负债与权益工具的区分及相关会计处理规定》（财会 [2014]13号）：
四、重分类
由于发行的金融工具原合同条款约定的条件或事项随着时间的推移或经济环境的改变而发生变化，可能导致已发行金融工具重分类。
发行方原分类为权益工具的金融工具，自不再被分类为权益工具之日起，发行方应当将其重分类为金融负债，以重分类日该工具的公允价值计量，重分类日权益工具的账面价值和金融负债的公允价值之间的差额确认为权益。
发行方原分类为金融负债的金融工具，自不再被分类为金融负债之日起，发行方应当将其重分类为权益工具，以重分类日金融负债的账面价值计量。
个人理解：
第一种情况（从权益到负债）是一项金融负债的初始确认，而金融负债初始计量是按其公允价值的。
第二种情况（从负债到权益）是权益的初始确认，而企业自身权益工具不存在初始计量必须采用公允价值的限制。当然，如果该负债属于以公允价值计量且其变动计入损益的类别，则转换日应对此进行最后一次公允价值计量，以转换日该负债的公允价值转为权益，作为新增的自身权益工具的初始计量金额。